---
title: "Explorative Analyses"
author: "Claudio Zanettini"
date:  "`r Sys.time()`"
output: 
  html_document:
    df_print: kable
    toc: true
    theme: journal
---

```{r, setup, include=FALSE}
knitr::opts_chunk$set(
   # comment = "#>", 
   echo = FALSE,
   warning = FALSE,
   message=FALSE,
   fig.align = "center"
)
```   

```{r  message=FALSE}
library(here)
library(tidyverse)
library(readxl)
library(stringr)
library(janitor)
library(DT)
library(vroom)
library(lubridate)
library(ggcorrplot)
library(broom)
library(skimr)
library(nnet)
library(stargazer)

theme_set(theme_bw())
```

```{r functions}
# thank you slackoverflow
# https://stackoverflow.com/questions/47886409/r-is-there-a-function-to-clean-factor-levels-characters-columnwise-in-a-data-f
# #' 'Clean' a character/factor vector like `janitor::clean_names()` does for data frame columns
# #'
# #' Most of the internals are from `janitor::clean_names()`
# #'
# #' @param x a vector of strings or factors
# #' @param refactor if `x` is a factor, return a ref-factored factor?
# #'        Default: `FALSE` == return character vector.
clean_vec <- function (x, refactor=FALSE) {

  require(magrittr, quietly=TRUE)

  if (!(is.character(x) || is.factor(x))) return(x)

  x_is_factor <- is.factor(x)

  old_names <- as.character(x)

  new_names <- old_names %>%
    gsub("'", "", .) %>%
    gsub("\"", "", .) %>%
    gsub("%", "percent", .) %>%
    gsub("^[ ]+", "", .) %>%
    make.names(.) %>%
    gsub("[.]+", "_", .) %>%
    gsub("[_]+", "_", .) %>%
    tolower(.) %>%
    gsub("_$", "", .)


  if (x_is_factor && refactor) factor(new_names) else new_names

}
```



```{r import_clean}
dat_fr <- vroom(here("data", "clean_dataset.csv"), 
    col_names = c(
       "data_visita",
        "anno_visita",
       "luogo_visita",
       "sesso",
       "gemellarita",
       "ddn",
        "fascia_eta_gestazionale",
       "fascia_eta_visita",
       "eta_madre_parto",
       "inviati",
       "tipo_fecondazione",
       "situazione_presenatione",
       "tipo_parto_amb", # not unique
       "tipo_parto", # use this
       "n_gravidanze",
       "CC" ,
       "peso",
       "lunghezza",
       "apgar_1",
       "apgar_5",
       "allattamento",
       "codice_mdc_1",
       "mdc_1",
       "codice_mdc_2",
       "mdc_2",
       "codice_mdc_3",
       "mdc_3",
       "codice_mdc_4",
       "mdc_4",
       "n_trattamenti"
  ),
  skip = 1
)
                
                
dat_clean <- dat_fr %>% 
  mutate(across(where(is.character), ~ clean_vec(.x))) %>% 
  mutate(across(where(is.character), ~na_if(.x, "sconosciuto"))) %>% # sconosciuto = NA, mortacci
  mutate(across(where(is.character),  as.factor)) %>%
# recode that col that has crazy names, mortacci Davide, potevi pulirla
 mutate(mdc_full = mdc_1,
    mdc_1 = recode(mdc_1,
             "dismorfismi_cranio_facciali" = "dismorfismi_cf",
             "torcicolli_posturali_che_cmt_api"  = "torcicolli_posturali",
             "ritardi_e_alterazioni_del_neurosviluppo"   = "ritardi_alt_neuros",
             "disturbi_della_deambulazione" = "deambulazione",
             "piedi_torti_posturali_che_ccf" = "piedi_torti",
             "piedi_piatti_o_cavi" = "piedi_piatti_cavi",
             "altro_dolori_articolari_diffusi_dismorfismi_dita_prematurità_postumi_di_intervento_scialorrea" = "altro_dolori",
             "alterazioni_del_tono_muscolare" = "alterazioni_tono_muscolare",
             "difficoltà_alla_suzione" = "suzione"
            )) %>% 
  mutate(eta_paziente = floor(as.numeric(as.duration(data_visita - ddn), "months"))) %>% 
 
  # negative age? 
  filter(eta_paziente > 0) %>% 
  
  # drop NA mdc1
  
  drop_na(mdc_1) 


```


```{r}
skim(dat_clean)
```

# Descrizione Variabili

Non so qui che bisogna mettere.

# Soggetti

Nel corso di 3 anni (2017-2019), il nostro studio ha registrato informazioni riguardanti il trattamento osteopatico di 1288 pazienti, di cui il 58% (745) di sesso maschile. L'età dei soggetti é compresa tra un  1 mese e i 16 anni, con il 76% (979) dei pazienti di età non superiore all'anno di vita (fig.1). 


<span style="color:red"> QUESTO VA CAMBIATO 
Il tipo di parto più frequente è quello cesareo, 46% (577), seguito da quello vaginale e quello vaginale operativo, 42% (534) e 12% (154), rispettivamente (fig.2). Il 13% (159) dei soggetti è nato a sequito di fecondazione assistita e il 10% (130) in parto di tipo gemellare. </span>


<!-- 
https://www.cdc.gov/nchs/fastats/delivery.htm  
https://www.epicentro.iss.it/percorso-nascita/spinelli

Circa il 32 percento di gravidanze in U.S e' cesarea, 33% in italia

Percio nel vostro campioni i cesarei sono iperrappresentati. Questo puo' essere un caso o no

Guarda peso bambino che e' nato da cesareo vs normale

 -->




```{r eta_min_max, eval=FALSE}
c(min(dat_clean$eta_paziente), max(dat_clean$eta_paziente)/12)
unique(dat_clean$fascia_eta_gestazionale)
```

```{r sesso_parto, eval = FALSE}
dat_clean %>% 
  group_by(sesso) %>% 
  summarize(n = n()) %>%
  pivot_wider(names_from = "sesso", values_from = "n") %>% 
  mutate(ratio = m/(f + m))


dat_clean %>% 
  group_by(tipo_fecondazione) %>% 
  summarize(n = n()) %>% 
  na.omit() %>% 
  pivot_wider(names_from = "tipo_fecondazione", values_from = "n") %>% 
  mutate(ratio = naturale/(assistita + naturale))


dat_clean %>% 
  group_by(tipo_parto) %>% 
  summarize(n = n()) %>% 
  na.omit() %>% 
  pivot_wider(names_from = "tipo_parto", values_from = "n") %>% 
  mutate(tot = sum(.)) %>% 
  mutate(across(cesareo:vaginale_operativo, ~ .x / tot * 100))


dat_clean %>% 
  drop_na(gemellarita) %>% 
  group_by(gemellarita) %>% 
  summarize(n = n()) %>% 
  pivot_wider(names_from = "gemellarita", values_from = "n")  %>% 
  mutate(ratio = si/(si + no) * 100)

```

```{r eta_tot, eval=FALSE}
dat_clean %>% 
  mutate(eta_paziente = floor(eta_paziente/12)) %>% 
  mutate(tot = n()) %>% 
  group_by(eta_paziente) %>% 
  summarize(n = n(),
            perc = n/first(tot) * 100,
            
            .groups = "drop_last") %>% 
  write_csv(x = ., here("tabs", "tab_eta_sesso.csv"))
```


```{r plot_eta_sesso}
dat_clean %>% 
  mutate(eta_paziente = floor(eta_paziente/12)) %>% 
  group_by(sesso) %>% 
  mutate(tot_sesso = n()) %>% 
  group_by(sesso, eta_paziente) %>% 
  summarize(n = n(),
            perc = n/first(tot_sesso) * 100,
            
            .groups = "drop_last") %>% 
  
  ggplot(aes(eta_paziente, perc, fill = sesso)) +
    geom_col(colour = "black") +
    facet_grid(vars(sesso), labeller = as_labeller(c( "f" = "femmina", "m" = "maschio"))) +
    scale_fill_manual( values = c("pink", "#56B4E9")) +
    scale_y_continuous(labels = scales::label_percent(scale = 1)) +
    # scale_fill_discrete(labels = c( "f" = "femmine", "m" = "maschi")) +
    labs(title = "Distribuzione pazienti per sesso ed età",
         # caption = "fig.1",
         y = NULL,
         x = "età (anni)"
         ) +
   theme(legend.position = "none",
         strip.background =element_rect(fill = "grey90"))

# ggsave(here("figs", "fig_eta_sesso.png"))
```




```{r tab_tipo_parto}
dat_clean %>% 
  drop_na(tipo_parto) %>% 
  mutate(tot = nrow(.)) %>% 
  group_by(tipo_parto) %>% 
  summarize(n = n(), perc = n/first(tot) * 100, .groups = "drop_last") %>% 
  write_csv(x = ., here("tabs", "tab_tipo_parto.csv"))
```

**Forse questo vale la pena cambiarlo ad un annno*

```{r tipi_parto}
dat_clean %>% 
  drop_na(tipo_parto) %>% 
  mutate(tot = nrow(.)) %>% 
  group_by(tipo_parto) %>% 
  summarize(n = n(), perc = n/first(tot) * 100, .groups = "drop_last") %>% 
  # pivot_wider(names_from = "tipo_parto", values_from = "n") %>% 
  # mutate(tot = sum(.)) %>% 
  # mutate(across(everything(), ~.x / tot * 100, .names = "perc_{col}")) %>% 
  # select(starts_with("perc"), - perc_tot) %>% 
  # pivot_longer(cols = everything()) 
  ggplot(aes(tipo_parto, perc)) +
    geom_col(col = "black", fill = "grey70") +
    scale_y_continuous(labels = scales::label_percent(scale = 1)) +
    scale_x_discrete(labels = c("vaginale_operativo" = "vaginale operativo")) +
    labs(y = NULL,
         x = NULL,
         title = "Tipo di parto") 

# ggsave(here("figs", "fig_tipo_parto.png"))
```





```{r peso_tipo, eval = FALSE}
dat_clean %>% 
  drop_na(tipo_parto) %>% 
  group_by(tipo_parto) %>% 
  summarize(peso_medio = mean(peso/1000, na.rm = TRUE), peso_sd = sd((peso/1000), na.rm = TRUE), .groups = "drop_last") %>% 
  ggplot(aes(tipo_parto, peso_medio)) +
    geom_col() +
    geom_linerange(aes(ymin = peso_medio + peso_sd, ymax = peso_medio - peso_sd)) +
    # facet_grid(vars(tipo_parto)) +
    # scale_y_continuous(labels = scales::label_percent(scale = 1)) +
    scale_x_discrete(labels = c("vaginale_operativo" = "vaginale operativo")) +
    labs(y = "peso +/- Deviazione Standard (kg)",
         x = NULL,
         title = "Peso per tipo di parto") 


dat_clean %>% 
  drop_na(tipo_parto, peso) %>% 
  ggplot(aes(tipo_parto, peso/1000, col = tipo_parto)) +
    geom_jitter() +
    # facet_grid(vars(tipo_parto)) +
    # scale_y_continuous(labels = scales::label_percent(scale = 1)) +
    scale_x_discrete(labels = c("vaginale_operativo" = "vaginale operativo")) +
    labs(y = "peso (kg)",
         x = NULL,
         title = "Peso per tipo di parto") 


```


# Motivi di consulto

Un anno o meno.

```{r}
dat_year <- dat_clean %>% 
  filter(eta_paziente <= 12)
```



```{r tab_perc_medc_1}
top_mdc_1 <- dat_year %>% 
  mutate(tot = n()) %>% 
  group_by(mdc_1) %>% 
  summarize(n = n(),  tot  = first(tot), perc_mdc_1 = round(n/first(tot) * 100, 1), .groups = "drop_last") %>% 
  arrange(desc(n)) %>% 
  slice_max(perc_mdc_1, n = 10) %>% 
  distinct(mdc_1) %>% 
  unlist()
  # write_csv(x = ., here("tabs", "tab_freq_mdc.csv"))
  
```


```{r perc_mdc_1, fig.align="center"}
bei_nomi <- c(
  "dismorfismi_cf" ="dismorfirsmi cranio facciali",
  "visita generale" = "visita generale",
  "reflusso_ger" = "reflusso ger",
  "torcicolli_posturali" = "torcicolli posturali",
  "disturbi_del_sonno" = "disturbi del sonno",
  "coliche_stipsi_o_dolori_addominali" = "coliche, stipsi o dolori addominali",
  "piedi_torti" = "piedi torti",
  "alterazioni_posturali" = "alterazioni posturali"
)


dat_clean %>% 
  mutate(tot = n()) %>% 
  group_by(mdc_1) %>% 
  summarize(n = n(),  tot  = first(tot), perc_mdc_1 = round(n/first(tot) * 100, 1), .groups = "drop_last") %>% 
  slice_max(perc_mdc_1, n = 10) %>% 

  ggplot(aes(perc_mdc_1, reorder(mdc_1, perc_mdc_1))) +
  scale_x_continuous(labels = scales::label_percent(scale = 1)) +
  scale_y_discrete(labels = bei_nomi) +
      geom_col(col = "black", fill = "grey70") +
      labs(
        x = NULL,
        y = NULL, 
        title = " I dieci motivi di consulto piú frequenti (tutti i dati)"
      )

bei_nomi2 <- c(
  "dismorfismi_cf" ="dismorfirsmi cranio facciali",
  "visita generale" = "visita generale",
  "reflusso_ger" = "reflusso ger",
  "torcicolli_posturali" = "torcicolli posturali",
  "disturbi_del_sonno" = "disturbi del sonno",
  "coliche_stipsi_o_dolori_addominali" = "coliche, stipsi o dolori addominali",
  "piedi_torti" = "piedi torti",
  "alterazioni_tono_muscolare" = "alterazioni tono muscolare"
)


dat_year %>% 
  mutate(tot = n()) %>% 
  group_by(mdc_1) %>% 
  summarize(n = n(),  tot  = first(tot), perc_mdc_1 = round(n/first(tot) * 100, 1), .groups = "drop_last") %>% 
  slice_max(perc_mdc_1, n = 10) %>% 

  ggplot(aes(perc_mdc_1, reorder(mdc_1, perc_mdc_1))) +
  scale_x_continuous(labels = scales::label_percent(scale = 1), limits = c(0, 60)) +
  scale_y_discrete(labels = bei_nomi2) +
      geom_col(col = "black", fill = "grey70") +
      labs(
        x = NULL,
        y = NULL, 
        title = " I dieci motivi di consulto piú frequenti (un anno o meno)"
      )

# ggsave(here("figs", "fig_mdc1_1anno.png"))
```
 
# Un anno o meno

Se vogliamo vedere qualcosa conviene fermarci ad un anno.

Visita generale e' piu' sano di uno che viene per trattamento specifico? Allora ti aspetti che faccia meno visite...

```{r}
dat_year %>% 
  drop_na(tipo_parto) %>% 
  mutate(gruppo = if_else(mdc_1 == "visita_generale", "visita generale", "problema specifico"))  %>% 
  group_by(gruppo) %>% 
  summarize(media_trattamenti = mean(n_trattamenti, na.rm = TRUE), sderr_trattamenti = sd(n_trattamenti, na.rm = TRUE)/sqrt(n()), .groups = "drop_last") %>% 
  
  ggplot(aes(gruppo, media_trattamenti)) +
      geom_col() +
      geom_linerange(aes(ymin = media_trattamenti - sderr_trattamenti, ymax = media_trattamenti + sderr_trattamenti)) 



dat_year %>% 
  drop_na(tipo_parto) %>% 
  mutate(gruppo = if_else(mdc_1 == "visita_generale", "visita generale", "problema specifico"))  %>% 
  # group_by(gruppo) %>% 
  # summarize(media_trattamenti = mean(n_trattamenti, na.rm = TRUE), sderr_trattamenti = sd(n_trattamenti, na.rm = TRUE)/sqrt(n())) %>% 
  
  ggplot(aes(gruppo, n_trattamenti)) +
      geom_violin() 
```

**Si in generale chi viene per un problema specifico fa mediamente una visita in piu**
 
 
Se e' vero che le persone con parto cesareo hanno in generale piu' problemi, ed e' per quello che vengono piu' spesso, allora dovrebbero esserci piu' soggetti con parto cesareo che non vengono per una visita generale. 

```{r tipo_parto_mdc_1}
dat_year %>% 
  drop_na(tipo_parto) %>% 
  mutate(gruppo = if_else(mdc_1 == "visita_generale", "visita generale", "problema specifico")) %>% 
  group_by(gruppo) %>% 
  mutate(tot_g = n()) %>% 
  group_by(gruppo, tipo_parto) %>% 
  summarize(n = n(), perc = n/first(tot_g) * 100, .groups = "drop_last") %>% 
  
  ggplot(aes(tipo_parto, perc, fill = gruppo)) +
    geom_col(position = "dodge")
```
Si piu per visite specifiche ma molto piccola la differenza, ma forse la misura non e' sensibile abbastanza.

Quelli che vengono da un parto cesareo hanno mediamente piu visite? Piu o meno, si potrebbe regge.


```{r}
dat_year %>% 
  drop_na(tipo_parto, n_trattamenti) %>% 
  mutate(gruppo = if_else(mdc_1 == "visita_generale", "visita generale", "problema specifico")) %>% 
  group_by(tipo_parto) %>% 
  summarize(media_trattamenti = mean(n_trattamenti), sderr_trattamenti = sd(n_trattamenti, na.rm = TRUE)/sqrt(n()))   %>% 
  
  ggplot(aes(reorder(tipo_parto, media_trattamenti), media_trattamenti)) +
      geom_col() +
      geom_linerange(aes(ymin = media_trattamenti - sderr_trattamenti, ymax = media_trattamenti + sderr_trattamenti)) 
```

```{r}
top_3 <- as.character(top_mdc_1[1:3])

dat_year %>% 
  drop_na(tipo_parto, sesso) %>% 
  filter(mdc_1 %in% top_3) %>%  
  
  ggplot(aes(mdc_1, peso, col = sesso)) +
    geom_boxplot() +
    facet_grid(vars(sesso), vars(tipo_parto)) +
    theme(axis.text.x = element_text(angle = 90, vjust = 0.5, hjust=1))
  
  
dat_year %>% 
  drop_na(tipo_parto, sesso) %>% 
  filter(mdc_1 %in% top_3) %>% 
  group_by(tipo_parto, sesso) %>% 
  mutate(tot =n()) %>% 
  group_by(mdc_1, tipo_parto, sesso) %>% 
  summarize(n = n(), perc = n/first(tot) * 100, .groups = "drop_last") %>% 
  
  ggplot(aes(mdc_1, perc, fill = sesso)) +
    geom_col() +
    facet_grid(vars(sesso), vars(tipo_parto)) +
    theme(axis.text.x = element_text(angle = 90, vjust = 0.5, hjust=1))
  



```



 
 
# Correlazioni

```{r corr, fig.height=9, fig.width=9}
dat_clean %>% 
  select(where(is.numeric)) %>% 
    cor(use = "pairwise.complete.obs") %>%
    ggcorrplot(hc.order = TRUE, lab = TRUE, lab_size = 3) 
```




<!-- https://dss.princeton.edu/training/LogitR101.pdf -->
<!-- https://stats.idre.ucla.edu/r/dae/multinomial-logistic-regression/ -->

```{r results ='asis', message=FALSE}
# m1 <- dat_clean %>%
#   filter(codice_mdc_1 %in% !! unlist(to_filter)) %>% 
#   mutate(mdc_1 = droplevels(mdc_1)) %>% 
#   select(mdc_1 , sesso, tipo_di_parto, eta_della_madre_al_momento_del_parto) %>%
#   na.omit() %>%
# 
#   multinom(mdc_1   ~   ., dat = . )
# 
# m1_rr = exp(coef(m1))
# 
# stargazer(m1, type="html", coef=list(m1_rr), p.auto=FALSE)
```































